【裁判字號】    92,易,812
【裁判日期】    920729
【裁判案由】    竊盜
【裁判全文】
臺灣彰化地方法院刑事判決                          九十二年度易字第八一二號
    公  訴  人  臺灣彰化地方法院檢察署檢察官
    被      告  丁○○
                戊○○
右列被告等因竊盜案件，經檢察官聲請簡易判決處刑（九十二年度偵字第一七八六號
），及移
一條之一第四項但書之情形，而改依通常程序審理判決如左：
        主  文
戊○○連續竊盜，處有期徒刑陸月，如易科罰金，以參佰元折算壹日。
丁○○共同竊盜，未遂，累犯，處有期徒刑肆月，如易科罰金，以參佰元折算壹日。
扣案之鋼索壹條沒收。
        事  實
一、丁○○曾自民國八十三年起因違反麻醉藥品管理條例、竊盜等案件，分別經判處
    有期徒刑三月、二年二月、七月、五年二月確定，嗣經台灣高等法院台中分院於
    八十六年六月三十日裁定應執行有期徒刑七年四月確定，入監執行後，於八十七
    年十月六日假釋出獄，假釋縮刑期間至九十一年六月二十三日屆滿，未經撤銷，
    視為執行完畢。戊○○基於意圖為自己不法所有之概括犯意，先與其兄丁○○基
    於共同犯意之聯絡，（一）於九十二年二月十八日十四時三十分許，由丁○○駕
    駛車牌號碼九Ｊ－八八六七號自小客車搭載戊○○，至彰化縣北斗鎮○○里○○
    路與德安巷口德原汽車修配廠旁，以自備之鋼索綁上黃玉是所有交乙○○修理之
    車牌號碼ＱＵ－八九七一號箱型自小客貨車，於即將拖走之際，經乙○○發現報
    警當場查獲而未遂，並扣得丁○○所有，供犯罪所用之鋼索一條。（二）戊○○
    賡續前開犯意，於九十二年三月一日凌晨一時許，在彰化縣北斗鎮○○里○○路
    二一八巷內丙○○經營資源回收場之廣場，徒手竊取丙○○所有黃色迷你小機車
    一台。（三）頻嘉和再賡續前開犯意，於九十二年三月二十四日二十三時三十分
    許，在彰化縣埤頭鄉○○村○○○路三０二號門口，徒手竊取甲○○所有之馬達
    一顆。嗣於九十二年三月二十八日十五時許，經警依法搜索戊○○位於彰化縣北
    斗鎮○○里○○路○段四二六巷二十六號住處，而查獲上開小機車及馬達，始查
    悉上情。
二、案經彰化縣警察局北斗分局報請台灣彰化地方法院檢察署檢察官聲請簡易判決處
    刑，及移送併辦，本院認有刑事訴訟法第四百五十一條之一第四項但書之情形，
    而改依通常程序審理。
        理  由
一、右揭犯罪事實，業據被告戊○○、丁○○於警、偵訊中及本院審理時坦承不諱，
    核與被害人乙○○、丙○○、甲○○分別於警訊時之指述情節相符。此外，復有
    贓物認領保管單三紙、車籍作業系統－查詢認可資料表一紙、贓物及現場照片四
    幀附卷可按，並有被告丁○○所有，供犯罪所用之鋼索一條扣案可資佐證。足徵
    被告等之自白與事實相符，本件事證業已明確，被告等二人之犯行均堪以認定。
二、核被告戊○○所為，係犯刑法第三百二十條第一項之竊盜罪（編號二、三）、第
    三百二十條第三項、第一項之竊盜未遂罪（編號一）。被告丁○○係犯刑法第三
    百二十條第三項、第一項之竊盜未遂罪。被告丁○○、戊○○二人就編號一之犯
    行，有犯意聯絡及行為分擔，均為共同正犯。被告戊○○先後三次竊盜犯行，時
    間緊接，所犯又係構成要件相同之罪名，顯係基於概括犯意反覆為之，為連續犯
    ，應依刑法第五十六條之規定論以一罪，並加重其刑。又被告丁○○曾自八十三
    年起因違反麻醉藥品管理條例、竊盜等案件，分別經判處有期徒刑三月、二年二
    月、七月、五年二月確定，嗣經台灣高等法院台中分院於八十六年六月三十日裁
    定應執行有期徒刑七年四月確定，入監執行後，於八十七年十月六日假釋出獄，
    假釋縮刑期間至九十一年六月二十三日屆滿，未經撤銷，視為執行完畢，有臺灣
    高等法院被告全國前案紀錄表及臺灣彰化地方法院檢察署刑案資料查註紀錄表各
    一份附卷可按，其於有期徒刑執行完畢後，五年內再犯有期徒刑以上之本罪，為
    累犯，應依刑法第四十七條之規定遞加重其刑。爰審酌被告二人之品性，犯罪次
    數，動機、目的、方法、所生危害尚輕，及犯後坦承犯行，態度尚佳等一切情狀
    ，分別量處如主文所示之刑，並均諭知易科罰金之折算標準，以示懲處。至扣案
    之鋼索為被告丁○○所有，供被告二人行竊之用，併依刑法第三十八條第一項第
    二款之規定宣告沒收。
據上論斷，應依刑事訴訟法第四百五十二條、第二百九十九條第一項前段，刑法第二
十八條、第五十六條、第三百二十條第一項、第三項、第四十七條、第四十一條第一
項前段、第三十八條第一項第二款，罰金罰鍰提高標準條例第一條前段、第二條，判
決如主文。
本案經檢察官孫源志到庭執行職務。
中      華      民      國      九十二     年     七    月    二十九    日
                                臺灣彰化地方法院刑事第一庭
                                    法      官  陳  秋  錦
右正本證明與原本無異。
如不服本判決，應於判決送達後十日內，向本院提出上訴狀（須附繕本）。
告訴人或被害人對於判決如有不服具備理由請求檢察官上訴者，其上訴期間之計算係
以檢察官收受判決正本之日期為準。
                                    法院書記官  于  淑  真
中      華      民      國      九十二     年     七    月    二十九    日
刑法第三百二十條
意圖為自己或第三人不法之所有，而竊取他人之動產者，為竊盜罪，處五年以下有期
徒刑、拘役或五百元以下罰金。
意圖為自己或第三人不法利益，而竊佔他人之不動產者，依前項之規定處斷。
前二項之未遂犯罰之。


司法院資訊處製作；財團法人民間司法改革基金會備份。
